【裁判字號】    98,訴,4277
【裁判日期】    990618
【裁判案由】    毒品危害防制條例
【裁判全文】
臺灣板橋地方法院刑事判決              98年度訴字第4277號
公  訴  人  臺灣板橋地方法院檢察署檢察官
被      告  丙○○
指定辯護人  施習盛律師
上列被告因違反毒品危害防制條例案件，經檢察官提起公訴（98
年度偵字第14129 號），本院判決如下：
    主  文
丙○○販賣第三級毒品，處有期徒刑伍年陸月，扣案之第三級毒
品愷他命柒包（共驗餘數量陸點捌伍公克）及SONY ERICSSON
牌行動電話壹支（含遠傳電信門號0000000000號SIM
卡壹張）均沒收。
    事  實
一、丙○○明知愷他命（俗稱K 他命）係毒品危害防制條例所管
    制之第三級毒品，不得非法持有、販賣，竟基於販賣第三級
    毒品愷他命以營利之犯意，於民國98年5 月16日16時54分許
    ，經甲○○以其0000000000號行動電話撥打丙○○所使用之
    行動電話0000000000號，表明欲以新臺幣（下同）2,000 元
    之代價向丙○○購買第三級毒品愷他命4 包，惟價金須隔日
    再付，丙○○應允後，即以不詳方式取得K 他命，並與甲○○約定交付之地點，而於同日20時40分許攜帶第三級毒品愷
    他命7 包（共驗餘數量6.835 公克），駕駛車牌號碼T5-250
    0 號自用小客車搭載女友顏佳琪至臺北縣中和市○○街89巷
    9 弄口，並交付第三級毒品愷他命4 包予甲○○收受後，為
    警當場查獲，並在甲○○身上扣得前開丙○○交付之第三級
    毒品愷他命4 包，另在丙○○身上扣得其所有之第三級毒品
    愷他命3 包及SONY ERICSSON 牌行動電話1 支（含遠傳電信
    門號0000000000號SIM 卡1 張）。
二、案經行政院海岸巡防署北部地區巡防局報請臺灣板橋地方法
    院檢察署檢察官偵查起訴。
    理  由
一、按被告以外之人於審判外之言詞或書面陳述，除法律有規定
    外，不得作為證據，刑事訴訟法第159 條第1 項雖定有明文
    ；惟按被告以外之人於審判外之陳述，雖不符前四條之規定
    ，而經當事人於審判程序同意作為證據，法院審酌該言詞陳
    述或書面陳述作成時之情況，認為適當者，亦得為證據。當
    事人、代理人或辯護人於法院調查證據時，知有第159 條第
    1 項不得為證據之情形，而未於言詞辯論終結前聲明異議者
    ，視為有前項之同意，刑事訴訟法第159 條之5 亦有明定。
    經查，本判決以下所引證據經本院於審判期日調查證據時提
    示被告並告以要旨後，公訴人、被告及辯護人均未於言詞辯
    論終結前就證據能力表示爭執，且本院審酌前揭證據之作成
    或取得，復無基於不正方法或顯不可信之情形，揆諸前揭規
    定，應均有證據能力。
二、訊據被告丙○○固坦承伊於98年5 月16日16時54分許確實接
    到甲○○之電話（係甲○○以0000000000號行動電話撥打丙○○0000000000號行動電話），向伊表示要拿第三級毒品愷
    他命4 包，伊有表示同意。伊後來也有攜帶第三級毒品愷他
    命7 包（共驗餘數量6.835 公克），於同日20時40分許駕駛
    車牌號碼T5-2500 號自用小客車，搭載女友顏佳琪至臺北縣
    中和市○○街89巷9 弄口，交付第三級毒品愷他命4 包予甲○○後，為警當場查獲，經警在甲○○身上扣得第三級毒品
    愷他命4 包，在伊身上扣得第三級毒品愷他命4 包及SONY
    ERICSSON牌行動電話1 支（含遠傳電信SIM 卡1 張）等情無
    誤，惟仍矢口否認有前開販賣第三級毒品予甲○○之犯行，
    並辯稱：伊沒有販賣第三級毒品K 他命，只有轉讓而已，甲○○當時是要跟伊之朋友乙○○拿K 他命，伊只跟甲○○見
    過一、二次面而已，甲○○有打電話給乙○○要拿K 他命，
    但是打不通，所以請伊過去幫她拿，甲○○應該是想向乙○○買K 他命，但甲○○並沒有拿錢給伊，伊去向乙○○拿K
    他命的時候，乙○○也沒有跟伊收錢，伊想乙○○可能另外
    向甲○○收錢，伊只是受甲○○的委託代向乙○○拿K 他命
    ，再轉交給甲○○，伊真的沒有販賣K 他命給甲○○云云。
三、經查：
    (一)本件被告販賣第三級毒品K 他命予甲○○之事實，業據證
      人甲○○於本院審理中證稱：我大概在案發前三、四個月
      認識被告的，我之前的綽號叫「小慧」，98年5 月間我是
      用0000000000、0000000000的門號，我知道被告的手機號
      碼，但現在我已經忘記幾號了，我都稱呼被告丙○○或小
      葉，本件被警察當場查獲這次，警方有在我這裡搜到4 包
      K 他命，是我向被告買的，當時我的錢還沒有交給被告，
      我是向被告買4 公克的K 他命共2 千元，提示卷附的通聯
      譯文（見本院卷第36－39頁）應該是我要向被告買K 他命
      的對話內容等語，甚為明確（見本院卷第90－92頁）。
    (二)被告雖辯稱伊於上揭時、地係代甲○○向乙○○拿毒品，
      並非伊自己販賣毒品給甲○○云云。惟查：證人乙○○於
      偵查中否認有被告所指之情事（見偵卷第140 －141 頁）
      。且依卷附之通聯譯文內容顯示（見偵查卷第117 －123
      頁、本院卷第36－39頁），證人甲○○於98年5 月16日上
      午10時50分許，固曾撥打0000000000號行動電話予證人乙○○，表明欲以2000元購買3 公克之K 他命，惟於同日上
      午11時53分證人甲○○再撥打上開門號予乙○○時，乙○○已表示不能過去。嗣證人甲○○自同日下午4 時50分起
      ，即係撥打0000000000號行動電話與被告聯絡，並向被告
      表示要買4 隻（即4 公克之愷他命），經被告表示其本人
      目前沒有毒品，證人甲○○即表明「海山」（即證人乙○○）有，請被告協助向證人乙○○拿貨，惟迄至同日下午
      5 時53分許證人甲○○與被告通話結束為止，證人甲○○
      與被告均未能聯絡上證人乙○○。而依同日下午5 時08分
      之證人甲○○與被告之通話內容觀之，被告向證人甲○○
      表示：「好，我再打看看，如果說沒有就算了（係指打電
      話給證人乙○○）。因為我家在西門，他住淡水啊。」、
      「對，就卡在他住的遠，如果他住旁邊的話，我馬上去他
      家敲門，但他家住淡水。」（見本院卷第38頁）；再依同
      日下午6 時42分證人甲○○與被告之通話內容以觀，被告
      係向證人甲○○表示：「我拿到了，我現在直接過去，我
      從新店這邊過去，你等我一下。」等語以觀（見本院卷第
      38頁），若被告於98年5 月16日下午5 時53分尚未能連絡
      到乙○○，又何能於同日下午6 時42分如此短短不到1 小
      時之時間，即已由其位於西門地區之住處（臺北市○○街
      ○ 段191 巷13號7 樓）遠赴台北縣北方之淡水地區向乙○○取得毒品，再折返台北縣南方之新店地區，而在新店地
      區與證人甲○○為上開電話通聯？再者，本件被告交付K
      他命予證人甲○○為警當場查獲之地點係在臺北縣中和市
      ○○街89巷9 巷口，業見前述，苟被告確係至淡水地區向
      乙○○拿取K 他命欲交付予證人甲○○，亦無遠赴新店地
      區再前往中和市區之必要。綜上調查，本件被告辯稱係因
      為證人甲○○找不到乙○○，所以才請其幫忙去淡水找乙○○拿K 他命云云，顯與客觀事證不符，不足採信。
    (三)又查，依前揭被告與證人甲○○於98年5 月16日下午4 時
      54分該通通聯譯文觀之，證人甲○○向被告要求購買K 他
      命之後，被告向證人甲○○答稱：「可是就卡在我這邊真
      的全都沒有，我被一個下線就是全部給我拿走了，然後他
      錢沒給我，我現在... 」、「對，主要是他以前一直幫我
      賣，可是他就... 這次不知道為什麼突然... 我也不知道
      。」等語（見本院卷第36－37頁），由此當可推知被告本
      有販賣愷他命之情形，且尚有下線為其販賣。此觀諸證人
      甲○○於偵查中證稱：我都是跟被告買K 他命的，只是有
      時候被告沒空，會請乙○○拿K 他命給我，我只有一次和
      乙○○直接聯絡，因為那一次被告不在台北，被告就請我
      打電話給乙○○，那一次我是拿錢給乙○○，乙○○說他
      會拿給被告等語（見偵卷第111 －112 頁），益徵明確。
      是以被告再辯稱其係代證人甲○○去向乙○○拿K 他命云
      云，顯然難以採信。
    (四)此外，並有搜索扣押筆錄、扣押物品目錄表各一份及現場
      採證照片一張附卷可稽，及第三級毒品愷他命7 包（共驗
      餘數量6.835 公克）及SONY ERICSSON牌行動電話1支（
      含遠傳電信門號0000000000號SIM 卡1 張）扣案可資佐證
      ；而扣得之前開愷他命粉末7 包，經鑑定結果確含第三級
      毒品愷他命成份一節，亦有行政院衛生署管制藥品管理局
      98 年6月3 日管檢字第0980005245號鑑定書一份在卷可按
      。綜上所述，被告所辯顯與常情有悖，不足採信。本件事
      證明確，被告犯行堪予認定。
四、核被告丙○○所為係犯毒品危害防制條例第4 條第3 項之販
    賣第三級毒品罪。爰審酌被告丙○○並無前科，素行尚可，
    惟渠以年輕力壯之身，不思以正當手段謀求生計，反而販賣
    第三級毒品以謀利，其犯罪之動機、目的、手段均殊非可取
    ，所為助長毒品流通，嚴重危害國民健康及社會治安，又犯
    後飾詞否認，並無悔意，態度不佳等一切情狀，量處如主文
    所示之刑，以資懲儆；至公訴人雖具體求處被告有期徒刑五
    年，惟本院認依被告之犯罪情節及犯後態度，尚不宜量處法
    定最低刑度，附此說明。至扣案之SONY ERICSSON牌行動電
    話1 支（含遠傳電信門號0000000000號SIM 卡1 張）及自甲○○處所扣得之第三級毒品愷他命4 包，均係被告供犯販賣
    第三級毒品所用之物，均應依同條例第19條第1 項之規定沒
    收之（參見最高法院95年度台上字第5106號判決意旨）；至
    自被告處所扣得之第三級毒品愷他命3 包，為本案查獲之違
    禁物，應依刑法第38條第1 項第1 款之規定沒收之。
據上論斷，應依刑事訴訟法第299 條第1 項前段，毒品危害防制
條例第4 條第3 項、第19條第1 項，刑法第11條、第38條第1 項
第1 款，判決如主文。
本案經檢察官林常智到庭執行職務。
中    華    民    國    99    年    6     月    18    日
            刑事第二十一庭審判長法  官  陳信旗
                                法  官  俞秀美
                                法  官  許映鈞
以上正本證明與原本無異。
如不服本判決應於收受判決後10日內向本院提出上訴書狀，並
應敘述具體理由。其未敘述上訴理由者，應於上訴期間屆滿後
20日內向本院補提理由書（均須按他造當事人之人數附繕本）
「切勿逕送上級法院」。
                                書記官  蔡一如
中    華    民    國    99    年    6     月    28    日
附錄本案論罪科刑法條全文：
毒品危害防制條例第4條
製造、運輸、販賣第一級毒品者，處死刑或無期徒刑；處無期徒
刑者，得併科新臺幣 2 千萬元以下罰金。
製造、運輸、販賣第二級毒品者，處無期徒刑或 7 年以上有期
徒刑，得併科新臺幣 1 千萬元以下罰金。
製造、運輸、販賣第三級毒品者，處 5 年以上有期徒刑，得併
科新臺幣 7 百萬元以下罰金。
製造、運輸、販賣第四級毒品者，處 3 年以上 10 年以下有期
徒刑，得併科新臺幣 3 百萬元以下罰金。
製造、運輸、販賣專供製造或施用毒品之器具者，處 1 年以上
7 年以下有期徒刑，得併科新臺幣 1 百萬元以下罰金。
前五項之未遂犯罰之。

司法院資訊處製作；財團法人民間司法改革基金會備份。
